臺灣臺北地方法院刑事裁定　
110年度聲字第2181號
聲  請  人  臺灣臺北地方檢察署檢察官
受  刑  人  齊曉柔


上列聲請人因受刑人數罪併罰有二裁判以上，聲請定其應執行之
刑及諭知易科罰金之折算標準（110年度執聲字第1699號、110年
度執字第5407號），本院裁定如下：
    主  文
一、齊曉柔所犯如附表一所示之罪，所處如附表一所示之刑，應
    執行有期徒刑肆月，如易科罰金，以新臺幣壹仟元折算壹日
    。
二、齊曉柔所犯如附表二所示之罪，所處如附表二所示之刑，應
    執行拘役陸拾日，如易科罰金，以新臺幣壹仟元折算壹日。
    理  由
一、聲請意旨略以：受刑人齊曉柔因犯偽造文書等案件，先後經
    判決確定如附表一、二所示，應依刑法第53條及第51條第5 
    款、第6款規定，分別定其應執行之刑，並均諭知易科罰金
    之折算標準，爰依刑事訴訟法第477條第1項規定聲請裁定等
    語。
二、按裁判確定前犯數罪者，併合處罰之；數罪併罰，有二裁判
    以上者，依刑法第51條之規定，定其應執行之刑，刑法第50
    條第1項前段、第53條分別定有明文。次按數罪併罰，分別
    宣告其罪之刑，依下列各款定其應執行者：五、宣告多數有
    期徒刑者，於各刑中之最長期以上，各刑合併之刑期以下，
    定其刑期。但不得逾30年；六、宣告多數拘役者，比照前款
    定其刑期。但不得逾一百二十日，刑法第51條第5款、第6款
    亦有明定。又因刑罰之科處，應以行為人之責任為基礎，考
    量人之生命有限，刑罰對被告造成之痛苦程度，係以刑度增
    加而生加乘效果，而非等比方式增加，如以實質累加方式執
    行，刑責恐將偏重過苛，不符現代刑事政策及刑罰之社會功
    能，故透過定應執行刑程式，採限制加重原則，授權法官綜
    合斟酌被告犯罪行為之不法與罪責程度、各罪彼此間之關聯
    性（例如數罪犯罪時間、空間、各行為所侵害法益之專屬性
    或同一性、數罪對法益侵害之加重效應等）、數罪所反應被
    告人格特性與傾向、對被告施以矯正之必要性等，妥適裁量
    最終具體應實現之刑罰，以符罪責相當之要求（最高法院10
    5年度台抗字第626號裁定意旨參照）。
三、經查：
　㈠本件受刑人因犯如附表一、二所示之罪，先後經本院判處如
    附表一、二所示之刑確定，有各該判決及臺灣高等法院被告
    前案紀錄表在卷可憑。又受刑人所犯如附表一編號2之罪，
    係於附表一編號1所示判決確定日前為之；附表二編號2之罪
    ，係於附表二編號1所示判決確定日前為之，且附表一、二
    所示之罪，均得易科罰金，則聲請人就附表一所示各罪所處
    之有期徒刑，及就附表二所示各罪所處之拘役，聲請最後事
    實審之本院分別定應執行之刑，並均諭知易科罰金之折算標
    準，經本院審核認其聲請為正當，應予准許。
　㈡本院函詢受刑人關於定應執行刑之意見後，受刑人未於期限
    內表示意見，有本院函文、送達證書及收狀資料查詢清單在
    卷可憑（見本院卷第25至31頁）。爰審酌受刑人就附表一部
    分，均係犯偽造文書之相同類型犯罪；就附表二部分，則均
    係犯竊盜之相同類型犯罪，責任非難重複之程度較高，各罪
    之犯罪時間為110年1月2日至同年月20日間，相隔時間非長
    ，並考量罪數所反應之受刑人人格特性、對法益侵害之加重
    效應、及對其施以矯正之必要性，暨刑罰經濟與罪責相當原
    則，衡以各罪之原定刑期、定應執行刑之外部性界限及內部
    性界限等各節為整體非難之評價，定其應執行之刑如主文所
    示。
　㈢末按定應執行之刑，應由犯罪事實最後判決之法院檢察官聲
    請該法院依上開規定裁定之，不能因犯罪之一部分所科之刑
    業經執行完畢，而認檢察官之聲請為不合法，予以駁回。至
    已執行部分，自不能重複執行，應由檢察官於指揮執行時扣
    除之，此與定應執行刑之裁定無涉（最高法院106年台抗字
    第540號裁定意旨參照）。揆諸前揭說明，附表一、二編號1
    所示之刑雖已執行完畢，本院仍應依法就受刑人判決確定前
    所犯之數罪定其應執行之刑，僅檢察官於指揮執行時，應就
    已執行部分予以折抵，併此敘明。
四、依刑事訴訟法第477條第1項，刑法第53條、第51條第5款、
    第6款、第41條第1項前段，裁定如主文。
中　　華　　民　　國　　111 　年　　1 　　月　　24　　日
　　　　　　　　　刑事第十庭  法　官　林柔孜
以上正本證明與原本無異。
如不服本裁定，應於裁定送達後5日內向本院提出抗告狀。
                              書記官  周玉惠
中　　華　　民　　國　　111 　年　　1 　　月　　24　　日
附表一：
編號  1 2 （以下空白） 罪名  偽造文書 偽造文書  宣告刑  有期徒刑2月 有期徒刑3月  犯罪日期  110年1月2日 110年1月19日至同年月20日  偵查機關／年度案號  臺灣臺北地方檢察署110年度調偵字第1194號 臺灣臺北地方檢察署110年度偵字第16984號  最後事實審 法院 臺灣臺北地方法院 臺灣臺北地方法院   案號 110年度審簡字第975號  110年度審簡字第1592號    判決日期 110年7月30日 110年10月27日  確定判決 法院 臺灣臺北地方法院 臺灣臺北地方法院   案號 110年度審簡字第975號   110年度審簡字第1592號    判決確定日期 110年9月7日 110年11月30日  是否為得易科罰金之案件  是 是  備註  臺灣臺北地方檢察署110年度執字第4246號（已執畢） 臺灣臺北地方檢察署110年度執字第5407號  
附表二：
編號  1 2 （以下空白） 罪名  竊盜 竊盜  宣告刑  拘役50日 拘役15日  犯罪日期  110年1月2日 110年1月19日  偵查機關／年度案號  臺灣臺北地方檢察署110年度調偵字第1194號 臺灣臺北地方檢察署110年度偵字第16984號  最後事實審 法院 臺灣臺北地方法院 臺灣臺北地方法院   案號 110年度審簡字第975號  110年度審簡字第1592號    判決日期 110年7月30日 110年10月27日  確定判決 法院 臺灣臺北地方法院 臺灣臺北地方法院   案號 110年度審簡字第975號   110年度審簡字第1592號    判決確定日期 110年9月7日 110年11月30日  是否為得易科罰金之案件  是 是  備註  臺灣臺北地方檢察署110年度執字第4246號（已執畢） 臺灣臺北地方檢察署110年度執字第5407號